【裁判字號】    89,訴,232
【裁判日期】    890426
【裁判案由】    毒品危害防制條例
【裁判全文】
臺灣彰化地方法院刑事判決                          八十九年度訴字第二三二號
    公  訴  人  臺灣彰化地方法院檢察署檢察官
    被      告  甲○○
右列被告因違反毒品危害防制條例案件，經檢察官聲請以簡易判決處刑（八十八年度
毒偵字第二二二號、第五五三號），本院認應以通常程序審理，判決如左：
    主  文
甲○○連續施用第壹級毒品，累犯，處有期徒刑柒月。扣案之海洛因淨重零點零捌公
克沒收銷燬。
    事  實
一、甲○○曾因違反肅清煙毒條例案件，於民國（下同）八十三年間，經本院判處有
    期徒刑二年二月，經上訴台灣高等法院台中分院駁回上訴確定，於八十六年四月
    十日假釋期滿執行完畢。未知悔改，又於八十七年間因施用毒品案件，經送請觀
    察勒戒後，認無繼續施用毒品之傾向，於八十八年一月十四日，由台灣彰化地方
    法院檢察署檢察官以八十八年度偵字第三六二號案件為不起訴處分確定。猶無悛
    改，復基於施用第一級毒品海洛因之概括犯意，自八十八年一月十五日後起至八
    十八年九月一日止，在其彰化縣彰化市○○路○段三八八號住處，以將毒品海洛
    因摻入注射針筒注射身體方式，連續多次施用第一級毒品海洛因。先於八十八年
    四月三十日為警採尿送驗後查悉。再於八十八年九月二日下午一時許，在彰化市
    ○○路一七三巷四十二之一號前為警查獲，並扣得其所有之海洛因淨重０．０八
    公克（包裝重０．二０公克）。嗣經移送台灣彰化看守所附設勒戒處所觀察勒戒
    後，認有繼續施用毒品之傾向。
二、案經彰化縣警察局彰化與員林分局先後報由臺灣彰化地方法院檢察署檢察官偵結
    聲請以簡易判決處刑。
    理  由
一、右開犯罪事實，業據被告甲○○於偵、審中自白不諱，惟辯稱，本案係伊於八十
    八年九月一日與家人商妥後，由家人請警於八十八年九月二日將伊帶至警局自首
    云云。經查，被告於八十八年四月三十日為警採尿送驗，嗣於同年五月七日經彰
    化縣衛生局驗知有施用毒品之陽性反應函知彰化縣警察局彰化分局於八十八年五
    月二十日函報台灣彰化地方法院檢察署檢察官於八十八年六月二十五日收案偵辦
    ，有彰化縣衛生局煙毒尿液檢驗成績書與彰化縣警察局彰化分局彰警分刑字第一
    一九一八號刑事案件報告書與台灣彰化地方法院檢察署收文章在卷可憑，即屬已
    發覺之犯罪，較被告主張於八十八年九月一日由其家人向警「自首」之時間為早
    ，顯與刑法第六十二條所訂之「對於未發覺之罪自首而受裁判者」之自首要件不
    合至明，故被告所辯未足採取。又被告於前揭二次為警查獲時所採尿液檢驗結果
    ，均呈人體施用海洛因後所呈之嗎啡陽性反應，有彰化縣衛生局煙檢字第八八一
    三四０號、第八八二六九五號煙毒尿液檢驗成績書二紙在卷可憑（其中第八八一
    三四０號檢驗成績書亦驗出被告尿液中有甲基安非他命陽性反應，是否另涉施用
    第二級毒品安非他命之罪嫌，因未經檢察官起訴，本院無得審判，併此敘明），
    復被告所有扣案之白粉一包，經法務部調查局鑑定結果，係海洛因，淨重０．０
    八公克，包裝重０．二０公克，有鑑定通知書一紙在卷可稽，被告自白與事實相
    符，可加採信，故本件事證明確，被告犯行堪以認定。
二、按海洛因為第一級毒品，毒品危害防制條例第二條第二項第一款定有明文。查被
    告前因施用毒品案件，經送觀察、勒戒後，認無繼續施用毒品之傾向，由台灣彰
    化地方法院檢察署檢察官於八十八年一月十四日，以八十八年度偵字第三六二號
    案件為不起訴處分確定，有不起訴處分書一份在卷可稽，五年內再犯本件施用第
    一級毒品海洛因案件，經送觀察勒戒後，認有繼續施用毒品之傾向，有台灣彰化
    看守所八十八年九月十七日彰所總字第二五三二號函具之有無繼續施用毒品傾向
    證明書在卷可證，核其所為，係犯毒品危害防制條例第十條第一項之罪。被告因
    施用而持有海洛因之低度行為，已為其施用之高度行為所吸收，不另論罪。被告
    先後多次施用第一級毒品之犯行，時間緊接，犯罪構成要件相同，顯係基於概括
    犯意所為，應論以連續犯為一罪，依法加重其刑。起訴書雖認被告係自八十七年
    九月間起至八十八年九月一日止，連續施用第一級毒品海洛因，但查，被告前於
    八十八年一月十四，因送觀察勒戒後，認無繼續施用毒品之傾向，由檢察官為不
    起訴處分確定如上述，是被告自八十七年九月間起至八十八年一月十四日止間之
    連續施用第一級毒品海洛因犯行，當屬該確定之不起訴處分效力所及，且卷核無
    刑事訴訟法第二百六十條得再行起訴之情形，公訴人本不得再行起訴，惟因公訴
    人指此部分係與前開經本院認定之犯罪事實具連續犯裁判上一罪關係，爰不另為
    不受理之判決，併此敘明。末查，被告曾因違反肅清煙毒條例案件，於八十三年
    間，經本院判處有期徒刑二年二月，經上訴台灣高等法院台中分院駁回上訴確定
    ，於八十六年四月十日假釋期滿執行完畢，有台灣高等法院被告全國前案紀錄表
    與台灣彰化地方法院檢察署刑案資料查註紀錄表在卷可憑，五年內復犯上開有期
    徒刑以上刑之施用第一級毒品罪，為累犯，應依法加重其刑。爰審酌被告之品行
    、犯罪之動機、目的、手段及犯罪後坦承犯行態度良好等一切情狀，量處如主文
    所示之刑，以資懲處。扣案海洛因淨重０．０八公克，有法務部調查局鑑定通知
    書可證，屬第一級毒品為違禁物，依毒品危害防制條例第十八條第一項，不問屬
    於犯人與否，宣告沒收並銷燬之。
據上論斷，應依刑事訴訟法第二百九十九條第一項前段、第四百五十二條、第四百五
十一條之一第四項第一款，毒品危害防制條例第十條第一項、第十八條第一項，刑法
第十一條前段、第五十六條、第四十七條，判決如主文。
中      華      民      國      八十九      年      四      月  二十六  日
                                        臺灣彰化地方法院刑事第三庭
                                            法      官  洪  榮  謙
右正本證明與原本無異。
如不服本判決，應於判決送達後十日內向本院提出上訴狀( 須附繕本 )。
                                            法院書記官  梁  高  賓
中      華      民      國      八十九      年      四      月  二十九  日
毒品危害防制條例第十條：
施用第一級毒品者，處六月以上五年以下有期徒刑。
施用第二級毒品者，處三年以下有期徒刑。


司法院資訊處製作；財團法人民間司法改革基金會備份。
